---
title: "Entradas, saídas e estoque de processos nas caixas SEI."
author: "Mário Rutman, 3-abr-2023"
date: ""
output: 
  html_document:
    highlight: espresso
    theme: united
---

```{r setup, include=FALSE, warning=FALSE}
knitr::opts_chunk$set(echo = FALSE)

library(ggplot2)
library(dplyr)
library(waterfalls)

# Carregando o arquivo principal.
grafico_cascata_proc_sei <- readRDS("data-raw/rds/grafico_cascata_proc_sei.rds")
prepara_frase <- readRDS("data-raw/rds/prepara_frase.rds")

# Carregando as 2 funções.
source("scripts/script_01.R")

```

## {.tabset .tabset-pills}

### __Todas Regionais + DAC + SUACO__
```{r, message=FALSE, fig.width=12, fig.height=7}

todas_regio <- grafico_cascata_proc_sei |> 
  group_by(periodo) |> 
  summarise(variacao = sum(variacao),
            indice = sum(indice)) |> 
  arrange(indice)

kyp <- todas_regio |> 
  select(variacao) |> 
  slice(1) |> 
  pull()

# Fazendo o gráfico.
todas_regio |>
  select(periodo, variacao) |> 
  adpt_waterfall(calc_total = TRUE,
                       fill_by_sign = FALSE,
                       fill_colours = c("red","red","green", "red","green",
                                        "red", "green", "red","green"),
                       total_rect_color = "#E95420",
                       total_rect_text_color = "black") +
    labs(title = "Estoque, entradas e saídas de processos de todas Regionais, DAC e SUACO",
         caption = "fonte: SEI-RJ/Estatísticas") +
    geom_hline(yintercept = kyp*0.75, linetype = "dotted", size = 0.8, color="black", alpha = 0.7) +
    # annotate("text", x = "EI mar-23", y = jto*0.9, label = "-10%", vjust = -0.35, hjust = -10) +
    geom_hline(yintercept = kyp*0.5, linetype = "dotted", size = 0.8, color="black", alpha = 0.7) +
    # annotate("text", x = "EI mar-23", y = jto*0.8, label = "-20%", vjust = -0.35, hjust = -10) +
    geom_hline(yintercept = kyp*0.25, linetype = "dotted", size = 0.8, color="black", alpha = 0.7) +
    #annotate("text", x = "EI mar-23", y = jto*0.7, label = "-30%", vjust = -0.35, hjust = -10) +
    scale_x_discrete(labels=c("Estoque Inicial\nmar-23", "Entradas\nmar-23","Saídas\nmar-23",
                              "Entradas\nabr-23","Saídas\nabr-23",
                              "Entradas\nmai-23","Saídas\nmai-23",
                              "Entradas\njun-23","Saídas\njun-23","Estoque\nFinal")) +
    theme_bw() +
    theme(axis.title = element_blank(),
          axis.text.x = element_text(size = 12.8, colour = "black"),
          axis.text.y = element_blank(),
          axis.ticks = element_blank(),
          
          plot.title = element_text(size=24),
          panel.grid.major = element_blank(), 
          panel.grid.minor = element_blank())

  
  
# waterfall(calc_total = TRUE,
  #           fill_by_sign = FALSE,
  #           fill_colours = c("red","red","green", "red","green",
  #                            "red", "green", "red","green"),
  #           total_rect_color = "orange",
  #           total_rect_text_color = "black") +
  # geom_hline(yintercept = kyp*0.8) +
  # annotate("text", x = "EI mar-23", y = kyp*0.8, label = "-20%", vjust = -0.35) +
  # geom_hline(yintercept = kyp*0.6) +
  # annotate("text", x = "EI mar-23", y = kyp*0.6, label = "-40%", vjust = -0.35) +
  # # geom_hline(yintercept = jto*0.7) +
  # # annotate("text", x = "EI mar-23", y = jto*0.7, label = "-30%", vjust = -0.35) +
  # theme_bw() +
  # theme(axis.title = element_blank(),
  #       axis.text.y = element_blank(),
  #       plot.title = element_text(size=24)) 
```

#### Observamos no gráfico acima que houve uma dimiuição de `r kyp - sum(todas_regio$variacao)` processos, representando `r round((kyp - sum(todas_regio$variacao))*100/kyp, 0)`% do estoque inicial em março.


### __03.01__
```{r, message=FALSE, fig.width=12, fig.height=7}
faz_grafico_cascata_processos("03.01")
```

#### `r escreve_frase("03.01") `

### __07.01__
```{r, message=FALSE, fig.width=12, fig.height=7}
faz_grafico_cascata_processos("07.01")
```

#### `r escreve_frase("07.01") `

### __10.01__
```{r, message=FALSE, fig.width=12, fig.height=7}
faz_grafico_cascata_processos("10.01")
```


#### `r escreve_frase("10.01") `

### __17.01__
```{r, message=FALSE, fig.width=12, fig.height=7}
faz_grafico_cascata_processos("17.01")
```

#### `r escreve_frase("17.01") `

### __20.01__
```{r, message=FALSE, fig.width=12, fig.height=7}
faz_grafico_cascata_processos("20.01")
```

#### `r escreve_frase("20.01") `

### __22.01__
```{r, message=FALSE, fig.width=12, fig.height=7}
faz_grafico_cascata_processos("22.01")
```

#### `r escreve_frase("22.01") `


### __24.01__
```{r, message=FALSE, fig.width=12, fig.height=7}
faz_grafico_cascata_processos("24.01")
```

#### `r escreve_frase("24.01") `

### __33.01__
```{r, message=FALSE, fig.width=12, fig.height=7}
faz_grafico_cascata_processos("33.01")
```

#### `r escreve_frase("33.01") `

### __34.01__
```{r, message=FALSE, fig.width=12, fig.height=7}
faz_grafico_cascata_processos("34.01")
```

#### `r escreve_frase("34.01") `

### __39.01__
```{r, message=FALSE, fig.width=12, fig.height=7}
faz_grafico_cascata_processos("39.01")
```

#### `r escreve_frase("39.01") `

### __63.01__
```{r, message=FALSE, fig.width=12, fig.height=7}
faz_grafico_cascata_processos("63.01")
```

#### `r escreve_frase("63.01") `

### __64.09__
```{r, message=FALSE, fig.width=12, fig.height=7}
faz_grafico_cascata_processos("64.09")
```

#### `r escreve_frase("64.09") `

### __64.12__
```{r, message=FALSE, fig.width=12, fig.height=7}
faz_grafico_cascata_processos("64.12")
```

#### `r escreve_frase("64.12") `

### __DAC__
```{r, message=FALSE, fig.width=12, fig.height=7}
faz_grafico_cascata_processos("DAC")
```

#### `r escreve_frase("DAC") `

### __SUACO__
```{r, message=FALSE, fig.width=12, fig.height=7}
faz_grafico_cascata_processos("SUACO")
```

#### `r escreve_frase("SUACO") `

### __Obs.__

#### As linhas pontilhadas horizontais indicam 75%, 50% e 25% do estoque inicial de março.


### __Forma de calcular.__

#### O estoque inicial de um período é igual ao estoque final do período anterior, dado por "Processos com andamento aberto na unidade ao final do período:".
#### As  entradas são calculadas subtraindo-se o estoque inicial de "Processos com tramitação no período:".
#### As saídas são representadas por "Processos com andamento fechado na unidade ao final do período:".


